臺灣宜蘭地方法院刑事判決　　　　　　　　　　　　　九十三年度訴字第三四三號
　　公　訴　人　臺灣宜蘭地方法院檢察署檢察官
　　被　　　告　甲○○　男　四.
右列被告因毒品危害防制條例案件，經檢察官提起公訴（九十三年度毒偵字第七０一
號），並追加起訴及移送併辦（臺灣宜蘭地方法院檢察署九十三年度毒偵字第七六四
號），而被告就被訴及移送併辦之事實，為有罪之陳述，故本件由合議庭裁定以簡式
審判程序進行，本院判決如左：
    主  文
甲○○連續施用第一級毒品，處有期徒刑拾月；又施用第二級毒品，處有期徒刑肆月
。應執行有期徒刑壹年。
    事  實
一、甲○○前因施用毒品案件，經本院以八十七年度毒聲字第二０三號、八十八年度
    毒聲字第八六三號裁定送觀察勒戒後，均認無繼續施用毒品之傾向，先後經臺灣
    宜蘭地方法院檢察署檢察官於民國八十七年十一月十三日、八十九年一月三十一
    日以八十七年度偵字第三七六０號、第三七八七號、八十七年度偵緝字第一六七
    號及八十九年度毒偵字第九十七號、八十九年度毒偵緝字第二十五號為不起訴處
    分確定。又因施用毒品案件，經臺灣高等法院以九十年度上訴字第一九六三號判
    處有期徒刑十月確定，復因施用毒品案件，經本院以九十年度簡上字第二十五號
    判處有期徒刑八月確定，再因施用毒品案件，經本院以九十一年度訴字第七十一
    號判處有期徒刑一年確定。詎仍不知悔過斷癮，於五年內又基於概括之犯意，自
    九十三年三月底某日起至九十三年七月十二日中午某時止，連續在宜蘭縣礁溪鄉
    ○○村○○路三十六號之住處，施用第一級毒品海洛因多次，又於九十三年七月
    十一日傍晚某時，在宜蘭縣礁溪鄉○○村○○路三十六號之住處，施用第二級毒
    品安非他命一次，嗣先於九十三年七月九日十時許，在宜蘭縣礁溪鄉○○路三十
    六號為警執行搜索及於九十三年七月十三日經臺灣宜蘭地方法院檢察署觀護人室
    採集其尿液送驗後，因而查知上情。
二、案經宜蘭縣警察局移送臺灣宜蘭地方法院檢察署檢察官偵查起訴；及臺灣宜蘭地
    方法院檢察署觀護人室報請臺灣宜蘭地方法院檢察署檢察官偵查後追加起訴及移
    理  由
一、右揭事實，業據被告甲○○於本院審判期日坦承不諱，且被告前揭各次為警查獲
    當日採集之尿液經檢驗結果，確呈嗎啡、甲基安非他命陽性反應，此分別有慈濟
    大學濫用藥物檢驗中心檢驗總表、臺灣檢驗科技股份有限公司濫用藥物尿液檢驗
    報告、宜蘭縣警察局刑警隊偵辦第一、二級毒品案件犯罪嫌疑犯尿液送驗編號、
    姓名對照表在卷可稽，核均與被告前開任意性自白之事實相符，堪信為真實。又
    被告前因施用毒品案件，經本院以八十七年度毒聲字第二０三號、八十八年度毒
    聲字第八六三號裁定送觀察勒戒後，均認無繼續施用毒品之傾向，先後經臺灣宜
    蘭地方法院檢察署檢察官於八十七年十一月十三日、八十九年一月三十一日以八
    十七年度偵字第三七六０號、第三七八七號、八十七年度偵緝字第一六七號及八
    十九年度毒偵字第九十七號、八十九年度毒偵緝字第二十五號為不起訴處分確定
    ，此有不起訴處分書、臺灣高等法院被告全國前案紀錄表在卷可按，本件事證明
    確，被告前經二次觀察勒戒，因認無繼續施用毒品傾向，而經檢察官為不起訴處
    分確定後，五年內再為施用毒品之犯行堪以認定。
二、按毒品危害防制條例第二條將具成癮性、濫用性及對社會危害性之麻醉藥品與其
    製品及影響精神物質與其製品列為毒品，並將海洛因及安非他命列為毒品危害防
    制條例第二條第二項第一款之第一級毒品及第二款之第二級毒品。核被告甲○○
    所為，係犯毒品危害防制條例第十條第一項之施用第一級毒品罪及第二項之施用
    第二級毒品罪。其非法施用第一級毒品海洛因及第二級毒品安非他命前後非法持
    有海洛因及安非他命之低度行為，為其非法施用之高度行為所吸收，不另論罪。
    被告多次施用第一級毒品海洛因犯行之時間緊接、犯意概括，所犯罪名相同，應
    依連續犯之規定，以一罪論，並加重其刑。被告所犯上開二罪，犯意各別，行為
    互殊，應分論併罰。又被告於九十三年七月九日以後之連續施用第一級毒品犯行
    ，雖未據檢察官起訴，惟該部分事實與前開起訴部分有連續犯之裁判上一罪關係
    ，復經檢察官函送併辦，為起訴效力所及，本院自應一併審究，而被告所犯施用
    第二級毒品部分犯行，雖未據檢察官起訴，然業經檢察官追加起訴，本院亦一併
    審理，均附此敘明。爰審酌施用毒品，對個人身心戕害甚鉅，且前業因施用毒品
    案件經法院判處有期徒刑確定，嗣又犯同罪，足見其顯未因前所受刑罰及戒治處
    分而決心改過；惟念其犯後尚能於審理中坦承犯行，及其本件施用毒品行為之時
    間長短、次數多寡、情節輕重等一切情狀，分別量處如主文所示之刑，並定其應
    執行之刑。
據上論斷，應依刑事訴訟法第二百九十九條第一項前段，毒品危害防制條例第十條第
一項、第二項，刑法第十一條前段、第五十六條、第五十一條第五款，判決如主文。
本案經檢察官鄭雅方到庭執行職務
中　　　華　　　民　　　國　　九十三　　年　　 十一 　　月　　 三十 　　日
                              臺灣宜蘭地方法院刑事第二庭
                                  法  官  鄭貽馨
右正本證明與原本無異。
如不服本判決，應於判決送達後十日內，向本院提出上訴狀。(並附繕本)
                                  書記官  陳蒼仁
中　　　華　　　民　　　國　　九十三　　年　　十二　　月　　　二　　　日
附錄論罪法條
毒品危害防制條例第十條
施用第一級毒品者，處六月以上五年以下有期徒刑。
施用第二級毒品者，處三年以下有期徒刑。
